【裁判字號】    97,上訴,4631
【裁判日期】    971014
【裁判案由】    毒品危害防制條例
【裁判全文】
臺灣高等法院刑事判決                97年度上訴字第4631號
上  訴  人
即  被  告  甲○○
上列上訴人因毒品危害防制條例案件，不服臺灣板橋地方法院97
年度訴字第1618號，中華民國97年8月29日第一審判決（起訴案
號：臺灣板橋地方法院檢察署97年度毒偵字第1922號），提起上
訴，本院判決如下：
    主  文
上訴駁回。
    事實及理由
一、依刑事訴訟法第350條、第361條、第362條、第367條規定，
    不服地方法院之第一審判決而上訴者，須提出上訴書狀，並
    應敘明具體理由，為上訴必備之程式；其所提出之書狀未敘
    述上訴理由，或僅曾以言詞陳述上訴理由者，均應於上述期
    間屆滿後20日內補提理由書於第一審法院。第一審法院經形
    式審查，認逾期未補提上訴理由者，應定期間先命補正；逾
    期未補正者，為上訴不合法律上之程式，應以裁定駁回。倘
    已提出上訴理由，但所提非屬具體理由者，則由第二審法院
    以上訴不合法律上之程式，判決駁回。而所謂具體理由，必
    係依據卷內既有訴訟資料或提出新事證，指摘或表明第一審
    判決有何採證認事、用法或量刑等足以影響判決本旨之不當
    或違法，而構成應予撤銷之具體事由，始克當之（例如：依
    憑證據法則具體指出所採證據何以不據證據能力，或依憑卷
    證資料，明確指出所為證據證明力之判斷如何違背經驗、論
    理法則）；倘僅泛言原判決認定事實錯誤、違背法令、量刑
    失之過重或輕微，而未依上揭意旨指出具體事由，或形式上
    雖已指出具體事由，然該事由縱使屬實，亦不足以認為原判
    決有何不當或違法者（例如：對不具有調查必要性之證據，
    法院未依聲請調查亦未說明理由，或援用證據不當，但除去
    該證據仍應為同一事實之認定），皆難謂係具體理由，俾與
    第二審上訴制度旨在請求第二審法院撤銷、變更第一審不當
    或違法之判決，以實現個案救濟之立法目的相契合，並節制
    濫行上訴（參照最高法院97年度台上字第892 號刑事判決意
    旨）。
二、本件被告不服原審判決，提起上訴，其於民國（下同）97年
    9月17日提出上訴狀略以：「因被告僅國小教育程度，懇請
    判輕一點，提出上訴」云云。
三、查原審判決係認定：「被告甲○○前因傷害案件，於民國93
    年6月7日以93年度簡字第1461號判決判處有期徒刑4月確定
    ，於93年12月1日縮刑期滿執行完畢。另因施用毒品案件，
    經裁定令入勒戒處所觀察、勒戒後，認有繼續施用毒品傾向
    ，復經裁定令入戒治處所施以強制戒治後，於96年3月30 日
    停止戒治釋放出所，而於96年6月26日強制戒治期滿視為執
    行完畢，並由臺灣板橋地方法院檢察署檢察官以96年度戒毒
    偵字第161號為不起訴處分確定。詎其猶不知悔改，仍未戒
    除毒癮，於前揭強制戒治執行完畢釋放後5年內，復基於施
    用第一級毒品海洛因、第二級毒品甲基安非他命之犯意，於
    97年2月2日某時，在臺北縣三重市友人住處，以將第二級毒
    品甲基安非他命置入玻璃球（未扣案）內燒烤之方式，施用
    第二級毒品甲基安非他命；另於同月5日10時許，在臺北縣
    三重市大同公園公廁內，以將第一級毒品海洛因置入針筒（
    未扣案）內注射之方式，施用第一級毒品海洛因。」等情，
    以被告所為，係犯毒品危害防制條例第10條第1項之施用第
    一級毒品罪、同條例第10條第2項之施用第二級毒品罪；其
    於施用前後分別持有第一、二級毒品海洛因、甲基安非他命
    之低度行為，應分別為其施用之高度行為所吸收，均不另論
    罪。其所犯上開2罪，犯意各別，各係觸犯不同構成要件之
    罪，應予分論併罰，又查被告於有期徒刑執行完畢後，五年
    以內故意再犯有期徒刑以上之罪，為累犯，應依刑法第四十
    七條第一項之規定，加重其刑。爰審酌被告犯後坦承犯行而
    態度良良好、施用毒品係戕害自身健康，對他人並不生重大
    危害及其他一切情狀，分別量處施用第二級毒品，累犯，處
    有期徒刑4月，施用第一級毒品，累犯，處有期徒刑8月，扣
    案第一級毒品海洛因17包（驗餘總淨重2.44公克）均沒收銷
    燬，應執行有期徒刑11月。至對於被告上訴狀所稱請求上級
    審判輕一點等語，原審判決已詳細記載其審酌科刑之一切情
    狀之理由，核無量刑刑度違法或不當之情形，被告上訴意旨
    ，尚不足以影響原審判決量刑刑度之本旨，亦不足以認為原
    審判決有何不當或違法，核非上開法條規定之上訴應敘述之
    具體理由，被告復未具體指摘原審判決關於認定事實、適用
    法律及量刑等事項，究竟有何違法或不當之具體情形。揆諸
    上開說明，本件上訴未敘述具體理由及不合法律上之程式，
    應予駁回，並不經言詞辯論為之。
據上論斷，應依刑事訴訟法第367條前段、第372條，判決如主文
。
中    華    民    國    97    年    10    月  14      日
                  刑事第八庭    審判長法  官  鄭文肅
                                      法  官  蔡光治
                                      法  官  劉嶽承
以上正本證明與原本無異。
施用第一級毒品部分如不服本判決，應於收受送達後十日內向本
院提出上訴書狀，其未敘述上訴之理由者並得於提起上訴後十日
內向本院補提理由書（均須按他造當事人之人數附繕本）。
施用第二級毒品部分不得上訴。
                                      書記官  魏淑娟
中    華    民    國    97    年    10    月    14    日


司法院資訊處製作；財團法人民間司法改革基金會備份。
